【裁判字號】    98,消債更,61
【裁判日期】    981113
【裁判案由】    聲請更生程序
【裁判全文】
臺灣苗栗地方法院民事裁定            98年度消債更字第61號
聲  請  人  甲○○
即  債務人              號
代  理  人  李建德律師
上列當事人因消費者債務清理事件聲請更生，本院裁定如下：
    主  文
債務人甲○○自中華民國九十八年十一月十三日下午四時起開始
更生程序。
命司法事務官進行本件更生程式。
    理  由
一、按法院開始更生程式之裁定，應載明其年、月、日、時，並
    即時發生效力。次按法院裁定開始更生或清算程式後，得命
    司法事務官進行更生或清算程式，必要時得選任律師、會計
    師或其他適當之自然人或法人為監督人或管理人，消費者債
    務清理條例第45條第1 項、第16條第1 項定有明文。
二、本件聲請意旨略以：聲請人即債務人因信用卡或現金卡契約
    ，對金融機構負擔債務新臺幣（下同）208,311 元且有不能
    清償債務之虞。其為清償上開債務，曾於98年4 月10日以書
    面向最大債權銀行請求共同協商債務清償方案，惟因最大債
    權銀行無法將其他銀行已外賣之債權整合協商，致協商不成
    立。又其無擔保或無優先權之債務總額未逾1,200 萬元，復
    未經法院裁定開始清算程序或宣告破產，爰向本院聲請更生
    程序等語。
三、經查，聲請人主張之上開事實，業據其提出債權人清冊、財
    團法人金融聯合徵信中心當事人綜合信用報告、財產及收入
    狀況說明書、前置協商不成立通知書、勞工保險被保險人投
    保資料表、全國財產稅總歸戶查詢清單、95暨96年度綜合所
    得稅各類所得資料清單影本等資料為證。且本院依職權函詢
    最大債權銀行即日盛商業銀行表示：「當時曾建議將債務人
    『銀行債務總額116,750 元』，分180 期、零利率還款條件
    ，每月（期）付金約649 元，做為前置協商條件，但債務人
    表示萬泰銀行轉賣債務無法列入前置協商範圍內，不願以上
    述協商條件還款，請銀行核發協商不成立證明書，以便日後
    向法院聲請更生之用」等語，有該銀行98年9 月7 日陳報狀
    在卷可稽，並有前置協商不成立通知書附卷可佐（見本院卷
    第22頁），可知聲請人主張因最大債權銀行無法整合所有債
    權，致前置協商程序不成立等情，應為真實。此外，本件又
    查無聲請人有消費者債務清理條例第6 條第3 項、第8 條或
    第46條各款所定駁回更生聲請之事由存在，是本件更生聲請
    ，於法有據，應予准許；並依上規定命司法事務官進行本件
    更生程序，爰裁定如主文。
四、至於聲請人於更生程序開始後，應另提出足以為債權人會議
    可決或經法院認為公允之更生方案以供採擇，俾免更生程序
    進行至依消費者債務清理條例第61條規定應行清算之程度，
    附此敘明。
中    華    民    國    98    年    11    月    13    日
                 民事庭法  官  游 欣 怡
以上正本係照原本作成。
本件不得抗告
本裁定已於98年11月13日下午4時公告。
                       書記官  張 宏 賓
中    華    民    國    98    年    11    月    13    日


司法院資訊處製作；財團法人民間司法改革基金會備份。
